臺灣新竹地方法院刑事判決
111年度原金訴字第34號
公  訴  人  臺灣新竹地方檢察署檢察官
被      告  朱浩新


指定辯護人  本院公設辯護人林建和  
上列被告因違反洗錢防制法等案件，經檢察官提起公訴（111年
度偵字第5853號），被告於本院準備程序進行中，就被訴事實為
有罪之陳述，經本院合議庭裁定由受命法官獨任進行簡式審判程
序，判決如下：
    主  文
甲○○幫助犯洗錢防制法第十四條第一項之一般洗錢罪，處有期
徒刑貳月，併科罰金新臺幣壹萬元，罰金如易服勞役，以新臺幣
壹仟元折算壹日。
未扣案之新臺幣伍仟元沒收，於全部或一部不能沒收或不宜執行
沒收時，追徵其價額。
    犯罪事實及理由
一、本案犯罪事實及證據，除證據部分補充「被告甲○○於本院準
    備程序及簡式審判程序時之自白」外，餘均引用附件之記載
    。
二、論罪科刑：
　㈠核被告所為，係犯刑法第30條第1項前段、第339條第1項之幫
    助詐欺取財罪及刑法第30條第1項前段、違反洗錢防制法第2
    條第2款而犯同法第14條第1項之幫助一般洗錢罪。　
　㈡被告以提供手機門號及金融帳戶之單一幫助行為，使詐欺集
    團成員得利用該手機門號驗證被告提供之金融帳戶網路銀行
    ，進而設定約定轉入帳戶，嗣對告訴人乙○○施用詐術，並指
    示匯款至該金融帳戶，以遂行詐欺取財之犯行，並再將贓款
    予以處分，達到掩飾犯罪所得去向之目的，係一行為觸犯幫
    助詐欺取財罪及幫助一般洗錢罪，為想像競合犯，應依刑法
    第55條前段規定，從一重論以幫助一般洗錢罪處斷。
　㈢被告幫助他人犯前開之罪，依刑法第30條第2項規定，減輕其
    刑。
　㈣被告於偵查及審判均中自白犯罪，依洗錢防制法第16條第2項
    規定，減輕其刑，並遞減之。　
　㈤爰以行為人之責任為基礎，審酌被告正值青年，因缺錢花用
    一時不察輕信網路廣告，率爾提供自身申辦之手機門號及金
    融帳戶資料給身分不詳之詐欺集團成員不法使用，使詐欺集
    團能充作向他人詐欺取財之工具、掩飾其犯罪所得之去向，
    非但助長社會詐欺財產犯罪之歪風，致無辜民眾受騙而受有
    財產上損害，造成執法機關不易查緝犯罪行為人之真實身分
    ，更增加被害人求償上之困難，亦擾亂金融交易往來秩序，
    且本案被害人受騙金額極高，被告所為殊值非難。考量被告
    犯後始終坦承犯行，於本案僅係提供手機門號及金融帳戶，
    並未直接參與詐欺取財及洗錢犯行，犯罪情節相較輕微，兼
    衡其於本院審理時自陳高中肄業之智識程度，未婚無子女，
    現已有正當工作，月收入情形，家中現僅剩重度殘障的叔叔
    ，由伊扶養等一切情狀，量處如主文所示之刑，並就罰金部
    分諭知易服勞役之折算標準。
三、沒收：
　　被告因本案獲利之犯罪所得新臺幣5000元，未據扣案，應依
    刑法第38條之1第1項、第3項之規定，予以宣告沒收，於全
    部或一部不能沒收或不宜執行沒收時，追徵其價額。　　
據上論斷，應依刑事訴訟法第273條之1第1項、第299條第1項前
段、第310條之2、第454條第2項，判決如主文。
本案經檢察官翁旭輝提起公訴，檢察官劉晏如到庭執行職務。
中　　華　　民　　國　　111 　年　　12　　月　　16　　日
                  刑事第五庭    法　官　楊麗文
以上正本證明與原本無異。
如不服本判決應於收受本判決後20日內向本院提出上訴書狀，上
訴書狀應敘述具體理由。上訴書狀未敘述上訴理由者，應於上訴
期間屆滿後20日內補提理由書狀於本院(均須按他造當事人之人
數附繕本)「切勿逕送上級法院」。告訴人或被害人如對於本判
決不服者，應具備理由請求檢察官上訴，其上訴期間之計算係以
檢察官收受判決正本之日期為準。　　　　　　　　　
中　　華　　民　　國　　111 　年　　12　　月　　16　　日
                                書記官  賴瑩芳
附錄本案論罪科刑法條：
洗錢防制法第2條第2款
本法所稱洗錢，指下列行為：
二、掩飾或隱匿特定犯罪所得之本質、來源、去向、所在、所有
    權、處分權或其他權益者。
洗錢防制法第14條第1項
有第2條各款所列洗錢行為者，處7年以下有期徒刑，併科新臺幣
500萬元以下罰金。
刑法第30條第1項前段
幫助他人實行犯罪行為者，為幫助犯。
刑法第339條第1項
意圖為自己或第3人不法之所有，以詐術使人將本人或第3人之物
交付者，處5年以下有期徒刑、拘役或科或併科50萬元以下罰金
。
附件：
臺灣新竹地方檢察署檢察官起訴書
                                     111年度偵字第5853號
    被      告  甲○○  男  24歲（民國00年0月00日生）   
                        住新竹縣○○鄉○○村○○000號   
                        國民身分證統一編號：Z000000000號
上列被告因違反洗錢防制法等案件，業經偵查終結，認應提起公
訴，茲將犯罪事實及證據並所犯法條分敘如下：
        犯罪事實
一、甲○○可預見將個人電信門號與金融帳戶之存摺、金融卡、密
    碼、網路銀行帳號、密碼等資料交與他人，可能幫助他人作
    為詐欺取財之用，亦可能因其提供金融帳戶之行為，幫助他
    人掩飾、隱匿特定犯罪所得之本質及去向而製造金流斷點，
    仍基於縱如此發生亦不違背其本意之不確定故意，於民國11
    1年1月10日某時許，向遠傳電信股份有限公司申辦行動電話
    門號：0000000000號後，將前揭電信門號之SIM卡及其所有
    之中國信託商業銀行股份有限公司帳號：000-000000000000
    號帳戶（下稱中信銀行帳戶）之存摺、金融卡、密碼、網路
    銀行帳號、密碼，提供予真實姓名年籍不詳之人（無證據顯
    示為未成年人），該真實姓名年籍不詳之人則給予甲○○新臺
    幣（下同）5,000元之報酬，以此方式容任他人使用該等帳
    戶資料作為詐欺取財及洗錢之工具。嗣不詳詐欺集團成員（
    均無證據顯示為未成年人）取得前揭帳戶資料及電信門號後
    ，即意圖為自己不法之所有，共同基於詐欺取財及掩飾、隱
    匿特定犯罪所得本質及去向以洗錢之犯意聯絡，於111年1月
    10日某時許，先將中信銀行帳戶之OTP驗證門號設定為前揭
    門號，復於111年1月18日某時許，使用中信銀行之網路銀行
    功能，透過前揭門號進行驗證後，將帳號：000-0000000000
    00、000-000000000000號帳戶設為中信銀行帳戶之約定轉入
    帳戶，並以通訊軟體Line暱稱「文婷」之人，向乙○○誆稱：
    若能匯款至指定帳戶，即可在「U-TRADE」及「VIPOTOR」等
    APP上從事外匯交易，保證穩賺不賠云云，致乙○○陷於錯誤
    ，爰依指示匯款多筆，其中於111年1月20日12時許，轉帳匯
    款300萬元至中信銀行帳戶後，不詳詐欺集團成員旋將款項
    分別轉匯入前揭約定轉入帳戶內，以此輾轉方式製造金流斷
    點，掩飾、隱匿詐欺犯罪所得之本質及去向以洗錢。嗣乙○○
    察覺有異，報警處理，始查悉上情。
二、案經乙○○訴由新北市政府警察局淡水分局報告偵辦。
        證據並所犯法條
一、上揭犯罪事實，業據被告甲○○於偵查中坦承不諱，核與告訴
    人乙○○於警詢指述情節相符，並有遠傳資料查詢、中信銀行
    帳戶客戶基本資料、存款交易明細、中信銀行111年6月17日
    中信銀字第111224839189931號函、所附語音／網銀歷史查詢
    、內政部警政署反詐騙諮詢專線紀錄表、高雄市政府警察局
    前鎮分局復興路派出所受理詐騙帳戶通報警示簡便格式表、
    受理各類案件紀錄表、受(處)理案件證明單、告訴人提供之
    通訊軟體Line對話紀錄及華南商業銀行匯款回條聯各1份附
    卷可稽，足認被告任意性自白與事實相符，其犯嫌堪予認定
    。
二、核被告所為，係犯刑法第30條第1項前段、同法第339條第1
    項之幫助詐欺取財；刑法第30條第1項前段、洗錢防制法第2
    條第2款暨同法第14條第1項之幫助一般洗錢等罪嫌。又被告
    以一提供帳戶及電信門號之行為，同時涉犯前揭2罪名，為
    想像競合犯，請依刑法第55條前段規定，從較重之幫助一般
    洗錢罪處斷。至未扣案5,000元報酬為被告之犯罪所得，業
    據被告於偵查中供承在卷，請依刑法第38條之1第1項前段、
    第3項規定，宣告沒收，並於全部或一部不能沒收或不宜執
    行沒收時，追徵其價額。
三、依刑事訴訟法第251條第1項提起公訴。
    此  致
臺灣新竹地方法院
中    華    民    國   111    年    8     月    4     日
                              檢  察  官  翁旭輝
本件正本證明與原本無異
中　　華　　民　　國   111  　年    8     月    19  　日
                              書  記  官  張筠青